# 联营企业顺流交易未实现内部交易损益如何确定？

提问人：dongsong1974 时间：2011-06-11 11:45:14
准则讲解只是讲了最简单的情况（收入-成本），实务中顺流交易涉及的流转税，能确认与该交易直接相关的销售费用，该顺流交易对应的所得税费用，是否也应包括在内部交易损益的范围呢？

回答人：chenyiwei
赞同楼上网友意见。实际上与合并报表中母子公司之间内部交易的抵销原则类似。

回答人：chenyiwei
回复 dongsong1974 的帖子
不考虑。因为顺销交易的标的资产期末是在联营、合营企业的账面上，并不在合并报表范围内单列为一项资产，所以对其在联营、合营企业账面上的账面价值和计税基础之间的差异也就不作单独考虑。

回答人：chenyiwei
回复 dongsong1974 的帖子
与合营、联营企业相关的递延所得税应按《企业会计准则第 18 号——所得税》第十二条、第十四条的规定确认。个别报表层面并未冲销营业收入和营业成本，仅仅调整长期股权投资和投资收益，其中导致的长期股权投资的暂时性差异应当与其他权益法核算形成的暂时性差异一并考虑能否确认递延所得税的问题，不会就这部分被抵销的内部交易未实现损益的影响予以单独考虑。

回答人：chenyiwei
回复 dongsong1974 的帖子
建议作为“收到的其他与投资活动有关的现金”。这部分被抵销的内部交易未实现损益，相当于提前从被投资企业收回投资或者取得投资收益，但又不具有上述两者的法律形式。

回答人：chenyiwei
回复 dongsong1974 的帖子
第一眼看似乎比较怪异，但考虑到合并报表层面对联营企业权益法核算的性质的特殊性（多数情况下采用的是“权益法是一种合并报表方法”的观点，但在某些方面保留了作为资产后续计量方法的特征），所以出现你说的结果似乎难以避免，而且即使以后IFRS 11取代了IAS31，并相应修改了IAS 28，这些新的或者修订后的准则生效之后，也还是不能解决你说的这个问题。